臺灣高等法院臺南分院民事判決
107年度重上字第31號
上  訴  人  如附表所載等369人
訴訟代理人  吳聰億律師(法扶律師，下同)  
            邱皇錡律師
            施裕琛律師              
            柳柏帆律師                  
            洪千雅律師                
            康志遠律師                    
            陳信村律師                      
            蔡金保律師                  
            嚴天琮律師                        
            邱榮英律師                      
            王捷歆律師                      
            陳威延律師  
上  訴  人  胡朝為(即胡祥璀之承受訴訟人)   
被上訴人    力興資產管理股份有限公司
法定代理人  施俊吉  
被上訴人    台灣金聯資產管理股份有限公司
法定代理人  施俊吉  
上二人
訴訟代理人  吳碧娟律師      
被上訴人    台灣金聯資產管理股份有限公司即萬有紙廠股份有
            限公司之破產管理人
法定代理人  施俊吉  
被上訴人    黃鴻隆會計師即萬有紙廠股份有限公司之破產管理
            人      
            陳丁章律師即萬有紙廠股份有限公司之破產管理人
前三人                    
訴訟代理人  陳永嚴律師
上列當事人間請求分配表異議之訴等事件，上訴人對於中華民國
106年12月29日臺灣雲林地方法院第一審判決（106年度重訴字第
64號），提起上訴，本院不經言詞辯論，判決如下：
    主  文
原判決廢棄，發回臺灣雲林地方法院。
    事實及理由
一、按當事人死亡者，訴訟程序在有繼承人、遺產管理人或其他
    依法令應續行訴訟之人承受其訴訟以前當然停止；當事人喪
    失訴訟能力或法定代理人死亡或其代理權消滅者，訴訟程序
    在有法定代理人或取得訴訟能力之本人承受其訴訟以前當然
    停止。上開條文之規定，於有訴訟代理人時不適用之；當事
    人死亡者，訴訟程序在有繼承人得為承受時，應即為承受之
    聲明；他造當事人，亦得聲明承受訴訟；當事人不聲明承受
    訴訟時，法院亦得依職權，以裁定命其續行訴訟，民事訴訟
    法第168條、第170條、第173條、第175條、第178條分別定
    有明文。查：㈠胡祥璀於民國（下同）107年1月2日死亡，其
    繼承人為甲ｐ○○、甲宙○○，有戶籍謄本、收養申請書、戶籍
    登記簿謄本、原法院函、臺灣新竹地方法院函附卷可憑（見
    本院卷四第29、125至171、185、233、235、275至281頁）
    ，並經本院依職權以裁定命其續行訴訟（見本院卷四第295
    至296頁），嗣甲宙○○聲明拋棄繼承（見本院卷四第459至46
    0頁），而脫離訴訟。㈡被上訴人力興資產管理股份有限公司
    （下稱力興資產公司）之法定代理人原為郭文進，嗣變更為
    鄭明華，有公司變更登記表可稽（見本院卷四第197至203頁
    ），鄭明華並聲明承受訴訟（見本院卷四第195頁）。㈢鄭成
    春於107年3月9日死亡，其繼承人為丁己○○、丁卯○○、丁辰○
    ○、丁巳○○（下稱丁己○○等4人），有戶籍謄本、財政部北區
    國稅局遺產稅免稅證明書、繼承系統表附卷可憑（見本院卷
    四第247至251頁），並經丁己○○等4人具狀聲明承受訴訟（
    見本院卷四第241至243頁）。㈣被上訴人台灣金聯資產管理
    股份有限公司（下稱台灣金聯資產公司）、力興資產公司之
    法定代理人原為鄭明華，嗣變更為郭文進，又變更為甲ｈ○○
    ，有公司變更登記表、董事會議事錄等可稽（見本院卷四第
    315至337、339至345頁，本院卷七第5至24頁），甲ｈ○○並聲
    明承受訴訟（見本院卷四第313至314頁，本院卷七第3至4、
    93至94頁）。㈤王旭堂於107年3月9日死亡，其繼承人為甲ｒ○
    ○、甲○○、乙○○、寅○○（下稱甲ｒ○○等4人），有戶籍謄本、
    繼承系統表、財政部中區國稅局遺產稅免稅證明書可憑（見
    本院卷四第471至477頁），並經甲ｒ○○等4人具狀聲明承受訴
    訟（見本院卷四第465至469頁）。㈥林富家於108年6月17日
    死亡，其繼承人為ｂ○○、甲Ｏ○○、甲Ｑ○○、甲Ｃ○○、甲Ｆ○○（下
    稱ｂ○○等5人），有戶籍謄本、繼承系統表、財政部中區國稅
    局遺產稅免稅證明書可憑（見本院卷五第149至153、157至1
    61頁），並經ｂ○○等5人具狀聲明承受訴訟（見本院卷五第13
    7至142頁）。㈦李國銪於108年6月11日死亡，其繼承人為丁Ｍ
    ○○、甲子○○、甲辰○○、ｖ○○（下稱丁Ｍ○○等4人），有戶籍謄
    本、繼承系統表、財政部中區國稅局遺產稅免稅證明書可憑
    （見本院卷五第143至147、155頁），並經丁Ｍ○○等4人具狀
    聲明承受訴訟（見本院卷五第137至142頁）。㈧林生根於108
    年12月5日死亡，其繼承人為丙黃○○、甲Ａ○○、甲Ｐ○○、甲Ｔ○○
    （下稱丙黃○○等4人），有戶籍謄本、繼承系統表、財政部
    中區國稅局遺產稅免稅證明書可憑（見本院卷六第257至262
    頁），並經丙黃○○等4人具狀聲明承受訴訟（見本院卷六第2
    51至253頁）。㈨陳天泉於109年1月3日死亡，其繼承人為乙ｘ
    ○○○、乙Ｔ○○、乙ｔ○○、乙Ｙ○○（下稱乙ｘ○○○等4人），有戶籍
    謄本、繼承系統表、財政部中區國稅局遺產稅免稅證明書可
    憑（見本院卷六第233至246、263頁），並經乙ｘ○○○等4人具
    狀聲明承受訴訟（見本院卷六第252至253頁）。㈩王永順於1
    09年3月9日死亡，其繼承人為丑○○○、壬○○（下稱丑○○○等2
    人），有戶籍謄本、繼承系統表、財政部中區國稅局遺產稅
    免稅證明書可憑（見本院卷六第393至400頁），並經丑○○○
    等2人具狀聲明承受訴訟（見本院卷六第389至390頁）。余
    茂己於109年4月27日死亡，其繼承人為亥○○○、宙○○、玄○○
    、地○○、黃○○（下稱亥○○○等5人），有戶籍謄本、繼承系統
    表、財政部中區國稅局遺產稅免稅證明書可憑（見本院卷七
    第57至65頁），並經亥○○○等5人具狀聲明承受訴訟（見本院
    卷七第53至54頁）。鄭俊雄於109年5月13日死亡，其繼承
    人為丁Ｓ○○、鄭啓吟、丁寅○○、丁丑○○（下稱丁Ｓ○○等4人）
    ，有戶籍謄本、繼承系統表、財政部中區國稅局遺產稅免稅
    證明書可憑（見本院卷六第481至487頁），並經丁Ｓ○○等4人
    具狀聲明承受訴訟（見本院卷六第477至478頁）。蔡武煙
    即蔡宗瑋於109年8月9日死亡，其繼承人為丙ｈ○○，有戶籍謄
    本、繼承系統表、雲林地院函、財政部中區國稅局遺產稅免
    稅證明書可憑（見本院卷七第179至187頁），並經丙ｈ○○具
    狀
聲明承受訴訟（見本院卷七第175至176頁）。並送達於對造，經
    核均無不合，應予准許。二、上訴人主張：臺灣雲林地方法
    院（下稱雲林地院）104年度司執字第11863號強制執行事件
    （下稱系爭執行事件），就萬有紙廠股份有限公司（下稱萬
    有公司）之財產進行拍賣，於106年3月1日拍定，於106年7
    月26日製作分配表（下稱系爭分配表），定於同年8月31日
    實行分配。伊等對萬有公司有工資、退休金、資遣費等勞動
    債權，依104年2月4日修正公布勞動基準法（下稱勞基法）
    第28條第1項之規定，該債權有與抵押權等別除權之同一受
    償順位，自97年11月5日至同年月30日之工資，屬破產法第9
    6條第2款所定之破產財團債務，應優先受償，已於106年1月
    16日聲明參與分配。系爭分配表未將伊等勞動債權列入優先
    債權分配，致伊等可分配之受償金額因此減損等情。爰依強
    制執行法第41條規定，求為判決：㈠原判決廢棄，發回雲林
    地院更為審理，或依下列第二項至第九項聲請為判決。㈡確
    認上訴人如起訴狀附表所示之債權與第一順位抵押權並列之
    優先債權。㈢系爭執行事件，於106年7月26日製作之104年司
    執字第11863號分配表【表1】分配次序6分配予被上訴人力
    興資產公司之金額，應更正為將上訴人第二項之債權金額，
    與第一順位抵押權人併列為同次序優先債權，按債權比例重
    新分配。分配次序7至9分配予被上訴人力興資產公司第二順
    位抵押權之分配金額均應剔除。㈣同前分配表之【表2】分配
    次序6應更正為將上訴人第二項之債權於【表1】分配不足之
    金額，與被上訴人力興資產公司於【表1】分配不足之第一
    順位抵押權金額併列為同次序優先債權，按債權比例重新分
    配。分配次序7至9分配予被上訴人力興資產公司第二順位抵
    押權之分配金額均應剔除。㈤同前分配表之【表3】分配次序
    4應更正為將上訴人第二項之債權於【表2】分配不足之金額
    ，與被上訴人力興資產公司於【表2】分配不足之第一順位
    抵押權金額併列為同次序優先債權，按債權比例重新分配。
    分配次序5至8分別分配予被上訴人台灣金聯資產公司、被上
    訴人力興資產公司於【表2】分配不足之金額均剔除。㈥同前
    分配表之【表4】部分，應更正為將上訴人第二項之債權於
    【表3】分配不足之金額，列為優先債權分配。分配次序4至
    7分別分配予被上訴人台灣金聯資產公司、被上訴人力興資
    產公司於【表3】分配不足之分配金額均剔除。㈦同前分配表
    之【表5】分配次序4應更正為將上訴人第二項之債權於【表
    4】分配不足之金額，與被上訴人力興資產公司之第一順位
    抵押權金額併列為同次序優先債權，按債權比例重新分配。
    分配次序5至7分配予被上訴人力興資產公司於【表4】分配
    不足之金額均剔除。㈧同前分配表之【表6】部分，應更正為
    將上訴人第二項之債權於【表5】分配不足之金額，列為優
    先債權分配。分配次序6至8分別分配予被上訴人力興資產公
    司於【表5】分配不足之金額均剔除。㈨同前分配表之【表7
    】分配次序4，發還破產財團之金額，應
更正為將上訴人第二項之債權金額，於前項【表6】分配不足部
    分，列為優先債權，重新分配。三、按第一審之訴訟程序有
    重大之瑕疵者，第二審法院得廢棄原判決，而將該事件發回
    原法院，但以因維持審級制度認為必要時為限；又前開判決
    ，得不經言詞辯論為之，民事訴訟法第451條第1項、第453
    條分別定有明文。又所謂第一審之訴訟程序有重大之瑕疵因
    維持審級制度認為必要，而得將該事件發回原法院者，係指
    第一審違背訴訟程序之規定，其
違背與判決內容有因果關
係，或因訴訟程序違背規定，不適於為第二審辯論及裁判之基礎
    而言。四、經查：   ㈠按債權人或債務人對於分配表所載各
    債權人之債權或分配金額有不同意者，應於分配期日一日前
    ，向執行法院提出書狀，聲明異議；異議未終結者，為異議
    之債權人或債務人得向執行法院對於反對陳述之債權人或債
    務人提起分配表異議之訴，強制執行法第39條第1項、第41
    條第1項前段分別定有明文。又提起分配表異議之訴之債權
    人，須為合法參與分配之債權人；且分配表異議之訴，性質
    上屬訴訟法之形成之訴，故僅須由對分配表聲
明異議之人為原告，以對其聲明異議為反對陳述之人為被告提起
    訴訟，其當事人適格即無欠缺。  ㈡查，力興資產公司以萬
    有公司積欠其債務未清償為由，聲請就萬有公司之財產為強
    制執行，嗣雲林地院以系爭執行事件進行拍賣，上訴人以其
    對萬有公司有勞動債權存在且屬第一順位抵押權人，而於10
    6年1月16日聲明參與分配（見本院卷五第471至482頁），系
    爭執行標的物於106年3月1日拍定，雲林地院乃作成系爭分
    配表，定於106年8月31日實行分配，上訴人已於同年月28日
    具狀聲明異議（見系爭執行卷五第175至186頁），因被上訴
    人為反對陳述（見系爭執行卷五第206至221頁），上訴人乃
    以被上訴人為被告，提起本件訴訟乙情，經本院調閱系爭執
    行卷審閱無誤。上訴人於106年1月16日參與分配時，固未提
    出執行名義之證明文件，然嗣已補正經法院核定之雲林縣○○
    鎮○○○○○000○○○○○○000號調解書（見原審卷第99至123頁），
    堪認上訴人確為系爭執行事件之合法參與分配之債權人，且
    已遵期聲明異議，對為反對陳述之被上訴人提起本件訴訟，
    其當事人適格自無欠缺，客觀上並有訴訟利益存在。被上訴
    人抗辯：上訴人非系爭執行
事件之合法參與分配之債權人，無提起本件訴訟之利益，欠缺當
    事人適格要件乙節，應無足採。五、從而，原審以上訴人非
    系爭執行事件合法參與分配之債權人，顯非提起本件分配表
    異議之訴之適格當事人，以無權利保護必要，其訴在法律上
    顯無理由，不經言詞辯論，逕以判決駁回，其訴訟程序自屬
    有重大瑕疵，基此所為之判決，顯屬違背法令。且此等瑕疵
    關乎上訴人之審級利益，並經上訴人到庭表示不同意由本院
    為實體裁判（見本院卷六第60頁）。則為維持審級制度，並
    保障當事人訴訟程序權益，自有將原判決廢棄，發回原審法
    院更為裁判之必要。上訴人指摘原判決不當
，求予廢棄，為有理由。爰不經言詞辯論，將原判決廢棄，發回
    原審法院依法處理，以符法制。六、據上論結，
本件上訴為有理由，依民事訴訟法第450條、第78條、第85條第1
項前段，判決如主文。中　　華　　民　　國　　110 　年　　
                  2 　　月　　19　　日                 
 民事第五庭    審判長法  官  吳森豐                   
                                           
;       法
  官  孫玉文　　　　　　　　　　　　　　　　　　                                   &nbs
p;   法  官  郭貞秀　　上為正本係照原本作成。如不服本判
決，應於收受送達後20日內向本院提出上訴書狀，其未表明上訴
理由者，應於提出上訴後20日內向本院補提出理由書狀（均須按
他造當事人之人數附繕本），上訴時應提出委任律師或具有律師
資格之人之委任狀；委任有律師資格者，另應附具律師資格證書
及釋明委任人與受任人有民事訴訟法第466條之1第1項但書或第
2項（詳附註）所定關係之釋明文書影本。如委任律師提起上訴
者，應一
併繳納上
訴審裁判費。中　　華　　民　　國　　110 　年　　2 　　月　　19　　日                             
 &nb
sp;   &n
bsp;   書記官  蘇玟心【附註】民事訴訟法第466條之1：⑴對於
  第二審判決
上訴，上訴人應委任律師為訴訟代理人。但上訴人或其法定代理
  人具有律師資格者，不在此限。⑵上訴人之配偶、三親等內之
  血親、二親等內之姻親，或上訴人為法人、中央
或地方機關時，其所屬專任人員具有
律師資格並經法院認為適當者，亦得為第三審訴訟代理人。民事
訴訟法第466條之2第1項：上訴人無
資力委任
訴訟
編號 姓名 住居所 1 辛○○  2 丁申○○  3 丁酉○○  4 丁戌○○  5 丙○○  6 丁○○  7 甲ｒ○○即王旭堂之承受訴訟人  8 甲○○即王旭堂之承受訴訟人  9 乙○○即王旭堂之承受訴訟人  10 寅○○即王旭堂之承受訴訟人  11 己○○  12 庚○○○  13 卯○○  14 午○○  15 亥○○○即余茂己之承受訴訟人  16 宙○○即余茂己之承受訴訟人  17 地○○即余茂己之承受訴訟人  18 黃○○即余茂己之承受訴訟人  19 玄○○即余茂己之承受訴訟人  20 Ｂ○○  21 Ｃ○○  22 Ｅ○○  23 Ｆ○○  24 Ｇ○○  25 Ｈ○○  26 Ｊ○○  27 Ｎ○○  28 Ｏ○○  29 Ｑ○○  30 Ｖ○○  31 Ｚ○○  32 ｊ○○  33 ｏ○○  34 ｑ○○  35 ｒ○○  36 甲丙○○  37 甲丁○○  38 甲卯○○  39 甲酉○○  40 甲戌○○  41 甲玄○○  42 甲黃○○  43 甲Ｈ○○  44 甲Ｉ○○  45 甲Ｋ○○  46 甲Ｓ○○  47 甲Ｙ○○  48 甲Ｚ○○  49 甲ａ○○  50 甲ｄ○○  51 甲ｍ○○  52 甲ｏ○○  53 甲ｑ○○  54 甲ｕ○○  55 甲ｘ○○  56 甲ｙ○○  57 乙乙○○  58 乙己○○  59 乙庚○  60 乙壬○○  61 乙癸○○  62 乙寅○○  63 乙卯○○  64 乙未○○  65 乙天○○  66 乙Ｂ○○  67 乙Ｈ○○  68 乙Ｉ○○  69 乙Ｋ○○  70 乙Ｌ○○  71 乙Ｐ○○  72 乙Ｚ○○  73 乙ａ○○  74 乙ｆ○○  75 乙ｉ○○  76 乙ｋ○○  77 乙ｐ○○  78 乙ｗ○○  79 丙寅○○  80 丙卯○○  81 丙亥○○  82 丙Ａ○○  83 丙Ｄ○○  84 丙Ｇ○○  85 丙戊○○  86 丙Ｊ○○  87 丙Ｐ○○  88 丙Ｒ○○  89 丙Ｓ○○  90 丁辛○○  91 丙Ｖ○○  92 丙ｄ○○  93 丙ｇ○○  94 丙ｈ○○即蔡武煙之承受訴訟人  95 丙ｌ○○  96 丙ｍ○○  97 丙ｎ○○  98 丙ｔ○○  99 丙ｕ○○  100 丙ｖ○○  101 丙ｗ○○  102 丁甲○○  103 丁丙○○  104 丁戊○○  105 丁Ｓ○○即鄭俊雄之承受訴訟人  106 丁子○○即鄭俊雄之承受訴訟人  107 丁寅○○即鄭俊雄之承受訴訟人  108 丁丑○○即鄭俊雄之承受訴訟人  109 丁宇○○  110 丁Ｃ○○  111 丁Ｅ○○  112 丁Ｇ○○  113 丁Ｈ○○  114 丁Ｔ○○  115 甲己○○  116 辰○○  117 ｄ○○  118 甲Ｄ○○  119 甲ｓ○○  120 乙丙○○  121 乙子○○  122 乙Ｑ○○  123 乙Ｗ○○  124 丙戌○○  125 丙Ｅ○○  126 丙Ｑ○○  127 丁宙○○  128 丁黃○○  129 丙黃○○即林生根之承受訴訟人  130 甲Ａ○○即林生根之承受訴訟人  131 甲Ｔ○○即林生根之承受訴訟人  132 甲Ｐ○○即林生根之承受訴訟人  133 丙Ｙ○○  134 丁午○○  135 丁Ｒ○○  136 戊○○  137 癸○○  138 子○○  139 未○○○○○○  140 天○○  141 宇○○  142 Ａ○○  143 Ｄ○○  144 Ｉ○○○○○○  145 Ｋ○○  146 Ｌ○○  147 Ｍ○○  148 Ｒ○○  149 Ｔ○○  150 Ｕ○○  151 Ｗ○○  152 Ｘ○○  153 ｃ○○  154 ｅ○○  155 ｆ○○  156 ｈ○○  157 ｉ○○  158 ｋ○○  159 ｌ○○  160 ｍ○○  161 ｎ○○  162 ｐ○○  163 ｓ○○  164 ｔ○○  165 ｕ○○  166 ｗ○○  167 ｘ○○  168 ｙ○○  169 甲乙○○  170 ｚ○○  171 甲戊○○  172 甲庚○○  173 甲辛○○  174 甲壬○○  175 甲癸○○  176 甲甲○○○○○○  177 丁Ｍ○○即李國銪之承受訴訟人  178 甲子○○即李國銪之承受訴訟人  179 甲辰○○即李國銪之承受訴訟人  180 ｖ○○即李國銪之承受訴訟人  181 甲丑○○  182 甲巳○○  183 甲午○○  184 甲未○○  185 甲申○○  186 甲亥○○  187 甲天○○  188 甲地○○  189 甲宇○○  190 甲Ｅ○○  191 甲Ｇ○○  192 甲Ｊ○○  193 甲Ｌ○○  194 甲Ｍ○○  195 甲Ｎ○○  196 甲Ｒ○○  197 甲Ｕ○○  198 甲Ｖ○○  199 甲Ｘ○○  200 甲ｂ○○  201 甲ｃ○○  202 甲ｅ○○  203 甲ｆ○○○  204 甲ｉ○○  205 甲ｊ○○  206 甲ｋ○○  207 甲ｌ○○  208 甲ｎ○○  209 甲ｔ○○  210 甲ｖ○○  211 甲ｗ○○  212 甲ｚ○○  213 乙甲○○  214 乙丁○○  215 乙辛○○  216 乙丑○○  217 乙戊○○  218 乙辰○○  219 乙申○○  220 乙戌○○  221 乙宇○○  222 乙宙○○  223 乙Ａ○○  224 乙Ｃ○○  225 乙Ｄ○○  226 乙Ｅ○○○  227 乙Ｊ○  228 乙Ｊ○利  229 乙Ｊ○宏  230 乙Ｊ○福  231 乙Ｊ○璜  232 乙Ｍ○○  233 乙Ｏ○○  234 乙Ｒ○○  235 乙Ｓ○○  236 乙Ｕ○○  237 乙Ｘ○○  238 乙ｂ○○  239 乙ｇ○○  240 乙ｈ○○  241 乙ｊ○○  242 乙ｍ○○  243 乙ｌ○○  244 乙ｎ○○  245 乙ｏ○○  246 乙ｕ○○  247 乙ｙ○○  248 乙ｚ○○  249 丙甲○○  250 丙乙○○  251 丙丙○○  252 丙庚○○  253 丙午○  254 丙辛○○  255 丙癸○○  256 丙子○○  257 丙丑○○  258 丙辰○○  259 丙巳○○  260 丙申○○  261 丙酉○○  262 丙天○○  263 丙宇○○  264 丙宙○○  265 丙Ｂ○○  266 丙Ｆ○○  267 丙Ｈ○○  268 丙Ｉ○○  269 丙己○○  270 丙丁○○  271 丙Ｌ○○  272 丙Ｍ○○  273 丙Ｎ○○  274 丙Ｏ○○  275 丁壬○○  276 丙Ｕ○○  277 丙Ｚ○○  278 丙ｂ○○  279 丙ａ○○  280 丙ｅ○○  281 丙ｆ○○  282 丙ｉ○○  283 丙ｊ○○  284 丙ｋ○○  285 丙Ｗ○○○○○○  286 丙ｏ○○  287 丙ｑ○○  288 丙ｒ○○  289 丙ｓ○○  290 丙ｘ○○  291 丙ｙ○○  292 丙ｚ○○  293 丁乙○○  294 丁丁○○  295 丁庚○○  296 丁癸○○  297 丁未○○  298 丁亥○○  299 丁天○○  300 丁玄○○  301 丁Ａ○○  302 丁Ｂ○○  303 丁Ｑ○○  304 丁Ｄ○○  305 丁Ｆ○○  306 丁Ｉ○○  307 丁Ｊ○○  308 丁Ｋ○○  309 丁Ｌ○○  310 丁Ｎ○○  311 丁Ｏ○○  312 丁Ｐ○○  313 乙黃○○  314 丑○○○即王永順之承受訴訟人  315 壬○○即王永順之承受訴訟人  316 巳○○  317 甲Ｗ○○  318 乙午○○  319 乙酉○○  320 乙亥○○  321 乙玄○○  322 乙ｘ○○○即陳天泉之承受訴訟人  323 乙Ｔ○○即陳天泉之承受訴訟人  324 乙ｔ○○即陳天泉之承受訴訟人  325 乙Ｙ○○即陳天泉之承受訴訟人  326 乙Ｇ○○  327 乙Ｖ○○  328 乙ｓ○○○  329 乙ｖ○○  330 丙壬○○  331 丙未○○  332 丙地○○  333 丙玄○○  334 丙Ｃ○○  335 丙Ｋ○○  336 丙Ｔ○○  337 丁地○○  338 乙Ｎ○○即乙Ｊ○元之承受訴訟人  339 乙ｃ○○即乙Ｊ○元之承受訴訟人  340 乙ｒ○○即乙Ｊ○元之承受訴訟人  341 乙ｅ○○即乙Ｊ○元之承受訴訟人  342 乙ｄ○○即乙Ｊ○元之承受訴訟人  343 甲寅○○即李秋玉之承受訴訟人  344 乙巳○○兼吳啟章之承受訴訟人  345 Ｓ○○即吳啟章之承受訴訟人  346 Ｐ○○即吳啟章之承受訴訟人  347 Ｙ○○即吳啟章之承受訴訟人  348 丙ｃ○○即蔡佩勳之承受訴訟人  349 丙Ｘ○○○即蔡佩勳之承受訴訟人  350 乙地○○即許義霖之承受訴訟人  351 ｂ○○即林富家及林妤明之承受訴訟人  352 甲Ｏ○○即林富家及林妤明之承受訴訟人  353 甲Ｑ○○兼林富家及林妤明之承受訴訟人  354 甲Ｃ○○即林富家及林妤明之承受訴訟人  355 甲Ｆ○○兼林富家及林妤明之承受訴訟人  356 乙ｑ○○即何侹傑之承受訴訟人  357 戌○○即何侹傑之承受訴訟人  358 酉○○即何侹傑之承受訴訟人  359 申○○即何侹傑之承受訴訟人  360 乙Ｆ○○  361 丙ｐ○○  362 甲ｇ○○即吳鴻祥之承受訴訟人  363 ｇ○○即吳鴻祥之承受訴訟人  364 ａ○○即吳鴻祥之承受訴訟人  365 丁己○○即鄭成春之承受訴訟人  366 丁卯○○即鄭成春之承受訴訟人  367 丁辰○○即鄭成春之承受訴訟人  368 丁巳○○即鄭成春之承受訴訟人  369 甲Ｂ○○